# 非经常性损益的确定

提问人：jangyanbo 时间：2015-06-30 20:42:49
陈老师好！某公司计划发行公司债，该公司作为集团股权管理公司，每一会计期间除获得子公司的投资收益外无其他的经营性收入，该公司下有一个以电力运营为主业的上市公司，该子公司 2014 年度获得可供出售金融资产（持有某上市公司的股权）变卖收益4.8亿元，其子公司作为非经营性损益披露，但是该集团公司要求其子公司作为非经常性损益可以，但是在母公司集团合并报表的披露层面应作为经常性损益披露，其解释是母公司是作为一个投资管理公司存在的，可供出售金融资产出售是正常的经营行为应作为正常损益看待，并要求对此可供出售作为主营业务收入列报，并同时更改现金流量表作并把此变卖可供出售金融资产的获得的现金为经营性现金流量列报。该母公司2012-2014年度的投资收益分别为-2,232,540.50、12,434,573.03 、572,103,702.08 元，净利润分别为63,454,081.13 、54,352,845.67 、172,858,628.65 元，经过进一步了解该公司的情况是该公司预计未来几年均有变卖该可供出售金融资产的意图。请问陈老师该公司的理由正确吗，

回答人：chenyiwei
非经常性损益的认定中所说的“正常业务”应当是基于产生该损益的特定组成部分来判断，而不是笼统地基于整个合并集团来判断。由于不同业务板块的业务性质不同，可能出现板块A的经常性损益在板块B属于非经常性损益的情况。就你说的情况看，因为股权转让损益来源于下属以电力运营为主业的上市公司，其持有投资的目的和管理模式很可能与母公司不同，因此仍应认定为非经常性损益（包括在母公司的合并报表层面）。

提问人：taoxiaoping 时间：2015-07-01 11:12:33
可不可以按“子公司的会计政策与母公司会计政策不一致，按照母公司会计政策予以调整”来认定，在合并时进行“会计政策调整”来重新列报？
1. 虽然下属电力公司的主营不在投资管理，但从合并报表反映的主体是“整个集团”，但该业务属于“整个集团”业务层面的“主营业务之一，即投资业务”；
2. 虽然具体实施该投资的主体是“电力公司”，但在集团层面来说，同样性质的业务仅因实施细分主体不同而进行不同的列报，是否符合“一致性”原则？可否在集团层面类比于从事业务活动仅是部门A或者与部门B的差别？这是否也是要求在报表在合并前要求“统一会计政策”的缘由之一？

回答人：chenyiwei
不建议这样处理，不建议简单比照会计政策的统一问题处理。

提问人：tony868lamy 时间：2016-09-21 15:08:18
非经常性损益是指与公司正常经营业务无直接关系，以及虽与正常经营业务相关，但由于其性质特殊和偶发性，影响报表使用人对公司经营业绩和盈利能力做出正常判断的各项交易和事项产生的损益。
请问：公司主营业务运营过程中产生的偶发性收入是否记入“主营业务收入”？或记入了“主营业务收入”的偶发性收入，是否认定为非经常性损益？

回答人：chenyiwei
偶发性收入是否计入营业收入，取决于是否来源于收入准则应用指南第一条所界定的“日常活动”。但即使可确认为收入，但确实偶发且影响重大，不能成为日后稳定的收益来源的，应界定为非经常性损益。

提问人：tony868lamy 时间：2016-09-26 15:02:43
针对陈老师的回复， 可以这样理解和归纳总结吗：对于那些虽认定为准则定义的“收入” ，但预计未来不具有可持续性（偶发）的【重要】主营业务收入，应当在发生当期界定为“非经常性损益”？

回答人：chenyiwei
一般可以这样理解。

提问人：幽谷百合 sophie 时间：2017-03-29 19:19:32
您好，如果母公司是传统企业，其100%控股子公司是投资类企业，那么对于子公司转让股权产生的损益及分步并购导致控股时确认的投资收益，母公司应该作为经常性损益还是非经常性损益？

回答人：chenyiwei
这要看这是子公司自身日常的、独立的业务，还是子公司在母公司安排下，为母公司服务的战略性投资行为。

提问人：feifaye 时间：2017-03-30 22:26:56
如果是子公司在母公司安排下，为母公司服务的战略性投资行为，就属于经常性损益对吗

回答人：chenyiwei
非经常性。专门的投资子公司自身从事财务性投资的收益可能是经常性的。

提问人：Stacyy 时间：2017-03-31 12:02:56
陈老师，您好！如果母公司以投资公司的投资业务与公司主营业务的协同效应明显以及投资版块能够产生持续可观的经济效益为由，将投资收益作为经常性损益，合适吗？如果说仍然是非经常损益，那判断依据是什么？

回答人：chenyiwei
不合适，这块损益本质上是处置损益。持有收益可以说是经常性的，但处置收益不会是经常性的。

提问人：Shadow233 时间：2017-04-01 20:32:40
陈老师，您好，那请问“公司分步实现非同一控制下合并取得控制”与“部分转让股权而丧失控制权”而确认的投资收益，这两种情况下确认的投资收益都作为非经常性损益吗？这两种情况的确认的原因是一样的吗？

回答人：chenyiwei
都是基于“跨越会计处理界线”确认的视同处置收益，都是非经常性损益。

提问人：呼叫帮助 时间：2017-07-02 22:13:26
陈版，实务中哪些情形可认为是子公司在母公司安排下，为母公司服务的战略性投资行为？

回答人：chenyiwei
例如子公司在母公司指令下对重要的子公司、联营企业或合营企业出资，且准备长期持有。